# 破产重整的企业，生产经营许可能作为无形资产出资入账吗？

提问人：审计 小达人 时间：2021-12-05 17:22:24
现在遇到个实务问题，一家破产重整企业有某材料 50 万吨/年的生产经营许可，现在新股东要增资进来的时候，老股东提出要把经营许可作为该破产重整企业的无形资产出资入账，现在这个经营许可国家确实很难批了，请问这种处理可以吗？如果这样不能处理，如何把老股东的该经营许可作价呢？

回答人：chenyiwei
老股东在与新股东谈判入股价格和股权比例时，可将该项具有稀缺性的许可事项的估值纳入考虑。但该被投资企业本身不能将该许可作价入账，这是违反历史成本原则的。
如果新股东根据双方约定，仍按考虑了该许可证价值后的作价金额出资，则溢价出资额计入资本公积，由新老股东共享即可。